臺灣花蓮地方法院刑事判決　　　　　　　　　　　　　九十四年度易字第一號
　　公　訴　人　臺灣花蓮地方法院檢察署檢察官
　　被　　　告　丙○○
右列被告因竊盜案件，經檢察官提起公訴（九十四年度偵字第九七一號、第一一八二
號），本院判決如左：
    主  文
丙○○連續竊盜，累犯，處有期徒刑柒月。
    事  實
一、丙○○之前曾因竊盜案件，經本院以八十八年度易字第三四一號判處有期徒刑八
    月確定後，於民國八十九年八月二十一日執行完畢，卻仍然沒有警惕，復基於意
    圖為自己不法所有的概括犯意，於如附表所示之時間、地點，先後二次在未上鎖
    之自用小客車內竊取被害人甲○○、戊○○及邱靜萍（起訴書漏未記載）之如附
    表內所示的財物，嗣為警於九十三年十二月四日上午，持搜索票前往花蓮縣吉安
    鄉○○○街一三五號住處搜索時，查悉上情。
二、案經被害人甲○○、戊○○訴由花蓮縣警察局吉安分局報告台灣花蓮地方法院檢
    察署檢察官偵查起訴。
    理  由
壹、有罪部分：
一、被告丙○○於警詢、偵查及本院審理時，對於在上述的時間、地點，竊取汽車內
    如附表所示之財物的事實，都已經坦白承認，而且其自白的內容和被害人甲○○
    於警詢中之指述、證人即被害人戊○○於本院中之證述內容，都大致相符合，其
    中戊○○於警詢中雖曾指述被竊財物是遭被告闖空門侵入其花蓮縣吉安鄉○○村
    ○○○街三號住家竊取的等語，然其於本院審理時已經明白證稱：他家並沒有被
    侵入的痕跡，也沒有其他財物遭竊，是他太太邱靜萍問說她的包包怎麼不見了，
    他才發現有遭竊，他只是懷疑竊賊是進到家中偷的，但事實上他不能確定包包是
    在屋內還是在車上遭竊的，他太太發現包包不見時，也不知道是在哪裡不見的等
    語，顯見證人戊○○之證言僅能證明有財物遭竊的事實，並無從證明財物係於何
    時在何處遭竊，檢察官亦據而依被告自白之內容當庭更正此部分起訴之犯罪地點
    ，自應以被告自白之行竊時間及地點為有利於被告的認定，此外，復有搜索扣押
    筆錄、贓證物認領保管收據、報案三聯單、以及照片九張在卷可查，足以佐證被
    告自白的真實性，本件事證明確，被告犯行可以認定。
三、被告的行為所觸犯的罪名是：刑法第三百二十條第一項的普通竊盜罪。被告先後
    二次的竊盜犯行，時間緊接，觸犯的又是構成要件相同的罪名，顯然是基於概括
    的犯意所為，為連續犯，應依法加重其刑。又起訴書僅記載被告為附表編號一、
    二竊盜犯行的地點，漏未敘明是在起訴書所載地點前停放的車內所為，也未敘明
    被告有何毀越門扇或其他安全設備的行為，惟上述疏漏業經蒞庭之檢察官當庭為
    事實及起訴法條的更正及補充，附此敘明。又被告曾因竊盜案件，經本院以八十
    八年度易字第三四一號判處有期徒刑八月確定後，於八十九年八月二十一日執行
    完畢的事實，有台灣高等法院被告前案紀錄表一份在卷可參，其於五年以內再犯
    本件有期徒刑以上之罪，為累犯，應依刑法第四十七條的規定，加重其刑。本院
    審酌被告正值壯年，竟不以自己的勞力獲取財富，之前已因竊盜犯行接受審判及
    刑之執行，卻依然沒有悔悟之心，顯見被告毫無尊重他人財物的觀念，以及被害
    人因此所受到的損害，被告犯罪後已經坦承犯行，態度良好等一切情狀，量處如
    主文所記載的刑度。
貳、不另為無罪諭知部分：
一、公訴意旨另以：被告基於為自己不法所有的意圖，於九十二年一月七日某時許，
    至花蓮縣吉安鄉○○○街三０三號前竊取被害人丁○○所有的車號ＲＧＬ─五七
    九號機車一部，得手後留供己用，嗣因於當晚八時五十三分酒後騎乘該機車，經
    警查獲後將機車移至交通隊拖吊場保管，始循線查獲上情，因而認為被告此部分
    亦涉有竊盜罪嫌等語。惟訊據被告雖承認因騎乘該台機車酒駕為警查獲一情，然
    而堅決否認有何竊盜犯行，辯稱：該台機車是丁○○的先生己○○（原名劉志吉
    ）到他家時借他的，還當場將鑰匙交給他，他並沒有竊盜等語。
二、本件公訴人係以被害人丁○○於警詢中之指述，以及花蓮縣警察局交通隊保管場
    登記單、車輛失竊資料個別查詢報表、報案三聯單、現場照片等資料，作為認定
    被告犯罪的證據，然而經本院調查的結果：
  (1)證人即被害人丁○○於本院中明白證稱：該台機車平常就停放於家中走廊，機車
    鑰匙就插在機車上，沒有人保管，發現機車不見當天，她有問她先生及公婆，大
    家都說不知道，她才去報案，但家中門戶並沒有遭到破壞，事後警察來家裡問完
    筆錄後一、二天，她先生己○○才坦白講說是將車子借朋友，朋友酒駕被扣車，
    之前她先生怕她公公會發脾氣所以都沒有說出真相等語，證人己○○亦證稱：Ｒ
  ＧＬ－五七九號機車是他所有，但平常都是他太太丁○○在使用，九十二年一月
    七日當天晚上他騎該機車在路上遇到被告，被告就邀他回家喝酒，之後被告說要
    去接朋友一起來喝酒，就向他借車，結果當晚被告就因為酒駕被扣車等語，都相
    符合，足徵證人丁○○係因不知其先生將機車借予被告，才會誤以為該機車遭竊
    而向警方報案。
  (2)而該台機車為劉志吉即己○○所有，此業經證人己○○證述甚詳，並有上述車輛
    失竊資料個別查詢報表在卷供參。
  (3)又花蓮縣警察局交通隊保管場登記單、車輛失竊資料個別查詢報表、報案三聯單
    、現場照片等資料，只能證實被告酒後駕車後經警查扣該台機車以及事後丁○○
    報案的事實，並不能證明被告係以竊盜的方式取得該台機車。
三、綜上所述，已足徵被告是經過所有人己○○的同意借用該台機車，並沒有竊盜的
    行為，此外，也查不到其他積極的證據能夠證明被告此部分的竊盜犯行，是此部
    分無法認定被告犯罪，本來應該為無罪的諭知，但是因為公訴人認為此部分和前
    述竊盜犯行有罪部分有連續犯之裁判上一罪關係，爰不另為無罪之諭知，附此敘
    明。
據上論斷，應依刑事訴訟法第二百九十九條第一項前段，刑法第五十六條、第三百二
十條第一項、第四十七條，罰金罰鍰提高標準條例第一條前段，判決如主文。
本案經檢察官乙○○到庭執行職務。
中      華      民      國      九十四      年    七    月    二十八    日
                              臺灣花蓮地方法院刑事第一庭
                                  審判長法  官    張健河
                                        法  官    李豫雙
                                        法  官    陳雅敏
右正本證明與原本無異。
如對本判決不服，應於送達後十日內，向本院提出上訴狀。（應抄附繕本）
                                  法院書記官
中      華      民      國      九十四      年    七    月    二十八    日
附表：
  ┌───┬───────┬────────┬───┬────────┐
  │編 號 │時間（民國）  │    地  點      │被害人│  被竊財物      │
  ├───┼───────┼────────┼───┼────────┤
  │  一  │九十一年九月  │未上鎖而停放於花│甲○○│背包一個（內有身│
  │      │二日中午      │蓮縣吉安鄉慶北三│      │分證、汽車駕照、│
  │      │              │街四八三號前之車│      │機車駕照、提款卡│
  │      │              │號ＡＶ─一八三九│      │、印鑑卡、印章、│
  │      │              │號自用小客車內  │      │、航空卡、信用卡│
  │      │              │                │      │等物）          │
  ├───┼───────┼────────┼───┼────────┤
  │  二  │九十一年十一月│未上鎖而停放於花│戊○○│包包一個（內有邱│
  │      │間某日下午二、│蓮縣吉安鄉南昌村│邱靜萍│靜萍及戊○○之健│
  │      │三時許        │昌隆六街三號前之│      │保卡各一張、提款│
  │      │              │自用小客車內    │      │卡、信用卡及現金│
  │      │              │                │      │新台幣三千元等）│
  └───┴───────┴────────┴───┴────────┘
附錄本判決論罪之法律條文：
刑法第三百二十條
(普通竊盜罪、竊佔罪)
意圖為自己或第三人不法之所有，而竊取他人之動產者，為竊盜罪，處五年以下有期
徒刑、拘役或五百元以下罰金。
意圖為自己或第三人不法之利益，而竊佔他人之不動產者，依前項之規定處斷。
前二項之未遂犯罰之。
